【裁判字號】    90,毒抗,461
【裁判日期】    900613
【裁判案由】    毒品危害防制條例
【裁判全文】
臺灣高等法院刑事裁定                              九十年度毒抗字第四六一號
    抗  告  人
    即  被  告  甲○○
右抗告人因違反毒品危害防制條例案件，不服臺灣桃園地方法院中華民國九十年五月
十一日裁定（九十年度毒聲字第九三七號），提起抗告，本院裁定如左：
    主  文
抗告駁回。
    理  由
一、按犯毒品危害防制條例第十條之罪者（即施用第一、二級毒品），檢察官應先將
    被告送勒戒處所觀察、勒戒；經觀察、勒戒後，無繼續施用毒品之傾向者，應由
    檢察官為不起訴處分。毒品危害防制條例第二十條第一項、第二項定有明文；又
    依前項規定為不起訴之處分或不付審理之裁定後，五年內再犯毒品危害防制條例
    第十條之罪，經觀察、勒戒後，認有繼續施用毒品之傾向者，不適用前項之規定
    ，復為同條例第二十條第三項前段所明定。另依觀察勒戒處分執行條例第三條第
    一項規定，檢察官依毒品危害防制條例第二十條第一項規定命送勒戒處所執行觀
    察、勒戒處分者，應先向法院聲請裁定，法院應於受理聲請後二十四小時內為之
    。
二、查抗告人即被告甲○○前因施用第二級毒品安非他命案件，經觀察、勒戒後認無
    繼續施用毒品之傾向，業經臺灣臺北地方法院於民國（下同）八十七年八月十日
    ，以八十七年度易字第一七四九號判處免刑確定。惟被告復於九十年三月六日二
    十一時回溯九十六小時在不明處所施用第二級毒品安非他命，為警於九十年三月
    六日在臺北市○○區○○路一段二五一號二樓查獲，被告雖矢口否認上揭犯行，
    惟被告於九十年三月六日二十一時十五分許所採尿液，經送臺灣檢驗科技股份有
    限公司檢驗結果呈安他命陽性反應，有臺灣檢驗科技股份有限公司濫用藥物尿液
    檢驗報告乙紙附卷可稽，足認被告確有非法施用安非他命之行為，此外並有前開
    免刑判決及刑案資料查註紀錄表在卷可稽，原審法院因檢察官之聲請，依毒品危
    害防制條例第二十條第三項規定及觀察勒戒處分執行條例第三條第一項規定，裁
    定被告應送勒戒處所觀察、勒戒，經核於法並無不合。
三、被告甲○○提起抗告意旨略以：被告於九十年三月六日下午三時五十分為警查獲
    時，現場為一密閉三坪大之空間，因先前有人吸毒，致空氣中瀰漫毒氣，而一小
    時的現場偵訊，吸入二手毒品實非被告所願意；被告家中父母年邁，尚有四歲幼
    兒，全家生計全落在被告身上，倘因此裁定入獄，勢必失去工作，爰依法提起抗
    告云云。
四、惟吸入含有甲基安非他命或煙毒品之二手煙，在文獻上雖尚無能否由尿液中檢驗
    出安非他命或煙毒反應之研究報告，然依法務部調查局甲基安非他命或煙毒案件
    經驗研判，若非長時間與吸毒者直接相向且存心大量吸入吸毒者所呼出之煙氣，
    以二手煙中可能存在之低劑量甲基安非他命或煙毒，應不致在尿液中檢驗出煙毒
    或甲基安非他命反應，此有法務部調查局第六處八十三年三月三十一日發技一字
    第一九六０號函在卷可稽。被告尿液檢體經檢送臺灣檢驗科技公司以ＥＩＡ酵素
    免疫分析法、ＧＣ／ＭＳ氣相層析質譜儀法檢驗，確呈安非他命陽性反應，前已
    敘明，被告否認犯行，託辭係因吸入他人所排放之二手安非他命所致，顯為卸責
    之詞，所辯不足採信，其抗告為無理由，應予駁回。
四、據上論斷，應依刑事訴訟法第四百十二條，裁定如主文。
中    華    民    國     九十     年       六       月       十三       日
                             臺灣高等法院刑事第二十二庭
                  審判長法  官  許  正  順
                                       法  官  胡  方  新
                                       法  官  林  明  俊
右正本證明與原本無異。
不得再抗告。
                                       書記官  蕭  進  忠
中    華    民    國     九十     年       六       月       十五       日


司法院資訊處製作；財團法人民間司法改革基金會備份。
